# 以非功能性货币发信债券,是否需要确认衍生金融工具?

提问人：banqi 时间：2012-02-10 02:38:15
根据国际准则,公司如果发行美元债券,但是公司的功能性货币是人民币,那么在初始确认的时候是否应当确认一款衍生金融工具? 如果需要是否应当调整债券的价值? 有没有具体的条文,看了IAS39,没看到对于这种类型衍生工具的确认说明。
即: 借:银行存款 100 借:金融资产(或者负债) 10(公允价值) 贷: 应付债券 110( 公允价值)
谢谢！

回答人：chenyiwei
不用。这实际上还是传统金融工具，即以外币表示的金融负债项目（属于货币性项目），一般以摊余成本进行后续计量，并在期末进行汇兑损益调整即可。

提问人：iceboy1 时间：2012-02-11 13:12:11
回复 chenyiwei 的帖子
请问陈老师碰到这种问题您的分析思路是如何考虑的，能否告诉我们以供学习？

回答人：chenyiwei
这还是普通的基础金融工具，没有衍生成分。即使认为有衍生成分，也会因为其现金流量与主合同密切相关而导致无法分拆。

提问人：iceboy1 时间：2012-02-11 19:38:07
陈老师是否分拆的问题上应如何考虑？哪些重要的因素需要思考？

回答人：chenyiwei
还是应该看看IAS 39.AG30和AG33。这方面我的实务经验也不多，还要请对金融工具会计方面更专业的网友友情协助，谢谢！